臺灣高等法院臺中分院刑事判決　　　　 95年度上訴字第982號
上　訴　人
即自訴人　　丙○○
自訴代理人　鄭雪櫻律師
被　　　告　丁○○(湛桂春)
選任辯護人　林豐順律師
被　　　告　甲○○
上列上訴人因偽造文書等案件，不服臺灣臺中地方法院中華民國
九十五年三月三十日第一審判決（九十四年度自字第七四號），
提起上訴，本院判決如下：
    主  文
上訴駁回。
    理  由
一、自訴意旨略以：上訴人即自訴人 (下稱自訴人)丙○○於民
    國九十二年間購買臺中市○○區○○段一六二地號土地，及
    其上如附表所示之建物，因自訴人單身、無父母及兄弟姊妹
    ，因此將上開土地及建物所有權狀委託被告丁○○（原名湛
    桂春）保管，及委託被告丁○○將上揭建物出租，以收取租
    金繳納貸款之本息，並將臺中市○○路○段三八號三樓建物
    提供被告丁○○居住。詎被告丁○○曾以辦理手續需要為詞
    ，取得自訴人之印鑑證明書，被告丁○○、甲○○於不詳時
    間，委託不詳之成年人利用印鑑證明書之印文盜刻自訴人「
    丙○○」印章一顆，於九十三年六月十八日，將上揭不動產
    以自訴人為義務人兼債務人，案外人賴茂州為權利人，被告
    丁○○為連帶保證人，設定第二順位最高限額抵押權新臺幣
    （下同）一千萬元。自訴人在九十四年三月間接獲臺中市農
    會催繳利息，方覺情況有異，經調閱土地及建物登記謄本而
    發覺上情，因認被告丁○○、甲○○涉有刑法第二百十六條
    、第二百十條之行使偽造私文書罪、第二百十四條之使公務
    員登載不實罪、第二百十七條第一項之偽造印章罪等罪嫌云
    云。
二、按犯罪事實應依證據認定之，無證據不得認定犯罪事實；不
    能證明被告犯罪者，應諭知無罪之判決，刑事訴訟法第一百
    五十四條第二項、第三百零一條第一項分別定有明文。又事
    實之認定，應憑證據，如未能發現相當證據，或證據不足以
    證明，自不能以推測或擬制之方法，以為裁判基礎（最高法
    院四十年臺上字第八六號判例參照）。而自訴人之自訴，係
    以使被告受刑事訴追為目的，是其陳述是否與事實相符，仍
    應調查其他證據以資審認（最高法院五十二年臺上字第一三
    ○○號判例參照）。且認定犯罪事實所憑之證據，雖不以直
    接證據為限，間接證據亦包括在內，然而無論直接證據或間
    接證據，其為訴訟上之證明，須於通常一般之人均不致有所
    懷疑，而得確信其為真實之程度者，始得據為有罪之認定，
    倘其證明尚未達到此一程度，而有合理之懷疑存在而無從使
    事實審法院得有罪之確信時，即應由法院為諭知被告無罪之
    判決（最高法院七十六年臺上字第四九八六號判例參照）。
三、自訴意旨認被告丁○○、甲○○二人涉有上開犯行，無非以
    上開不動產之登記名義人為自訴人，並提出土地及建物登記
    謄本、抵押權設定登記資料等為其主要論據。訊據被告丁○○、甲○○二人均堅決否認有何偽造私文書犯行，一致辯稱
    ：前揭不動產是被告丁○○向案外人賴哲夫（已歿）購買，
    但指定登記於自訴人名下，本件抵押權設定登記有取得自訴
    人同意，並經自訴人用印、簽名，並無偽造之情事等語。經
    查：
（一）坐落臺中市○○區○○段一六二地號土地，及其上如附表
      所示之建物，原登記所有權人為案外人賴哲夫、汎偉建設
      有限公司（負責人為賴哲夫之子賴德欣）、銘瀚有限公司
      （負責人為賴哲夫之媳任文玲），於九十二年十月十七日
      、九十二年十月二十九日先後二次以買賣為原因，移轉登
      記所有權人為自訴人，並以自訴人為義務人兼債務人向臺
      中市農會辦理最高限額抵押貸款等情，業據自訴人指訴在
      卷，並為被告丁○○、甲○○所不否認，且有臺中市中正
      地政事務所九十四年十月十四日中正地所四字第○九四○○一四三八四號函送之移轉登記申請書影本等（見原審卷
      ( 一)第一四一至二○一頁）、土地登記謄本（見原審卷
      ( 二)第三四頁）、建物登記謄本（見原審卷 (一)第三至
      二六頁）、公司基本資料查詢（見原審卷 (二)第六五、
      六六頁）、經濟部中部辦公室九十四年十一月三日經中三
      字第○九四三○九七○八三○號書函（見原審卷 (二)第
      一○一頁）及所附之汎偉建設有限公司、銘瀚有限公司案
      卷各一卷（外放）、臺中市農會九十四年十一月十四日中
      市農信字第○九四○○○一三四四號函送之申辦抵押貸款
      申請書等（見原審卷 (二)第一四六至一六四頁）可稽，
      堪信為真。
（二）被告丁○○於九十三年六月十八日將坐落臺中市○○區○○段一六二地號土地及其上如附表所示之建物，設定最高
      限額抵押權一千萬元予案外人賴茂州，並於同年七月十九
      日以權利人為賴茂州，自訴人為義務人兼債務人，被告丁○○為連帶保證人，由被告甲○○為代理人向臺中市中正
      地政事務所辦理最高限額抵押權一千萬元之設定登記，由
      被告甲○○為登記代理人一節，亦據自訴人指訴明確，並
      為被告丁○○、甲○○所不否認，復經證人賴茂州於原審
      九十五年一月十一日審理時結證屬實（見原審卷 (三)第
      七七頁），並有臺中市中正地政事務所九十四年十月十四
      日中正地所四字第○九四○○一四三八五號函送之土地登
      記申請書等（見原審卷 (二)第一頁、第三至十四頁）存
      卷可參，亦堪信為真實。
（三）自訴人雖主張上開不動產為其所購買，然此為被告丁○○
      、甲○○所否認，且查：
 １、 被告丁○○所辯：上揭不動產是伊向案外人賴哲夫購買一
      情，核與下列證人所述情節相符：
   (1) 證人即承辦上開不動產買賣登記之土地登記專業代理人賴
      麗娟於原審九十四年十二月八日審理時具結證稱：「（辯
      護人問：九十二年十月間賴哲夫出售本件系爭不動產─瀋
      陽路二段四十二號地下一層之一、之二、瀋陽路二段三二
      號四樓、瀋陽路二段三六號之一、瀋陽路二段三六號三樓
      、十三樓、瀋陽路二段三十八號、三十八號三樓、瀋陽路
      二段四十號、四十二號、四十二號十三樓、地號臺中市○○區○○段一六二地號土地、建物、停車位是否你辦理登
      記？）我只有申報增值稅及契稅，移轉登記是丙○○和我
      去辦理的。（辯護人請審判長提示不動產登記申請書，問
      ：這份是否你書寫的？）這份申請書是我製作的，代理人
      是丙○○寫的，買賣契約書是我寫的，買受人、出賣人我
      有給丙○○簽名。（辯護人問：是誰找你辦理過戶登記？
      ）丁○○。（辯護人問：何人說要登記給自訴人？）丁○○。（辯護人問：丙○○是否在場？）她沒有在場，但丁○○說要登記給好朋友的名字。（辯護人問：本件契稅多
      少錢？何人支付？）兩百多萬，是丁○○叫賴茂州匯三百
      萬元到我帳戶去要繳契稅、登記費，後來契稅實際繳了兩
      百多萬元及登記費、印花稅、謄本費用，後來剩下十幾萬
      元交給丁○○。」、「（自訴代理人問：辯護人所說的賴
      哲夫土地、房屋賣給丙○○，不動產買賣合約書的內容是
      否你書寫的？）契約書的內容是我書寫的，簽名是由丁○○、賴哲夫簽名的。好像還有汎偉建設、銘瀚建設的負責
      人簽名，因為他們是土地的名義人。（自訴代理人問：不
      動產買賣契約書買受人是寫丙○○或丁○○？）買受人是
      丁○○，她叫我要寫買受人是丙○○，但一切過程、交易
      都是丁○○處理。」、「辯護人問：當初丁○○請你去和
      賴哲夫打契約的買賣契約書，是否還在？）有。（證人當
      庭庭呈買受人為丙○○、出賣人為賴哲夫、汎偉建設及出
      賣人為賴哲夫、銘瀚建設的不動產契約書兩份。）」、「
      （審判長問：你提出的兩份不動產買賣契約書是否在契約
      書所記載的九十二年十月十七日、九十二年十月二十九日
      所簽立的？是否當天簽立的？）是一樣的。（審判長問：
      當時簽訂買賣契約的雙方就是丙○○、賴哲夫？）是丁○○與賴哲夫、賴哲夫的兒子。（審判長問：既然買受人是
      丁○○為何不動產買賣契約書上面要寫丙○○？）我問買
      受人要登記何人名義，丁○○說他有一位好友丙○○，要
      用她的名字登記，在買賣契約書的後面再寫代理人是丁○○。（審判長問：一般買賣不動產的常態，買受人就是登
      記人，為何要特別問丁○○不動產要登記何人名下？）因
      丁○○的信用有瑕疵。（審判長問：妳怎麼知道？）因為
      丁○○有說。丁○○要去辦理貸款，所以契約書的名字要
      和不動產登記名義人的名字相符。（審判長問：這些事情
      賴哲夫是否知道？）他知道，因為賴哲夫用比較低的價格
      賣給丁○○。（審判長問：賴哲夫為何要用比較低的價格
      賣給丁○○？）因為利息的負擔太重，而且身體不舒服好
      像得肝病。．．（審判長問：簽訂這些不動產買賣契約書
      之前，有無向丙○○確認過？）簽這兩份不動產買賣契約
      書時，尚未與丙○○確認。但丁○○說她有告知，印章也
      是丁○○拿出來的。（審判長問：提示臺中市中正地政事
      務所九十四年十月十四日中正地所四字第○九四○○一一
      四三八四號函覆移轉登記申請書等相關資料，其上有關丙○○的簽名、用印何人製作？）除了內容部分是我寫的之
      外，需要簽名、用印的部分都是丙○○自己簽名的，用印
      是丁○○拿印章給我，我用印的。因為要先申請增值稅、
      契約，所以我已經先用印完畢，之後再拿給丙○○簽名。
      （審判長問：簽名、用印的時間、地點？）我給丙○○簽
      名的時間是在九十二年十月二十九日以後，土地登記送件
      前，地點是在東勢鎮國泰人壽大樓一樓。丁○○說丙○○
      在那裡上班。（審判長問：送件給丙○○簽名時，丁○○
      有無一起去？）沒有。．．（審判長問：土地登記完竣後
      ，取得的所有權狀，交給何人？）登記完畢我領回後放在
      我這裡，有一天丁○○打電話給我，叫我交給丙○○，我
      就在瀋陽路的大樓下面交給丙○○，之後我就沒有再辦理
      。（審判長問：為何登記完畢後，權狀放在妳那裡？）因
      為丁○○說還有後續動作要做，所以先放在我這裡。因為
      丁○○不要賴哲夫辦理貸款的銀行，她要另外找銀行貸款
      。．．（審判長問：取得所有權狀後，丙○○有無打電話
      跟妳聯繫要取回所有權狀？）她從未打電話。．．（審判
      長問：當時買賣時，自備款或頭期款是多少錢？）第一次
      買賣是因為賴哲夫利息太重，身體不舒服，所以契約約定
      第一次繳六十萬元，丁○○說她已經匯給賴哲夫，叫我直
      接寫在契約書上，這件事情我有向賴哲夫確認，賴哲夫說
      是丁○○給的。」等語（見原審卷 (三)第四至十一頁）
      。
    (2)證人即臺中市農會人員林清靜於原審同日審理時結證稱：
      「（辯護人問：瀋陽路二段四十二號地下一層之一、之二
      、瀋陽路二段三二號四樓、瀋陽路二段三六號之一、瀋陽
      路二段三六號三樓、十三樓、瀋陽路二段三十八號、三十
      八號三樓、瀋陽路二段四十號、四十二號、四十二號十三
      樓土地、建物、停車位是何人要你辦理貸款？）丁○○。
      （辯護人問：貸款撥款後，匯款給賴哲夫銀行清償貸款，
      何人請你撥款？）丁○○。（辯護人問：分期償還的本金
      利息，每月要多少？）二十七、八萬元。（辯護人問：由
      何人繳納？）丁○○匯到丙○○戶頭。繳息在半年前就不
      正常。（辯護人問：丙○○何時向你索取貸款的資料？）
      三、四個月前。正確日期我不記得。」、「（自訴代理人
      問：三、四個月前丙○○申請貸款資料，之前有無看過丙○○？）貸款時，丁○○有帶丙○○來辦理，因為要本人
      來辦理。」、「（審判長問：辦理本件貸款之前，是否認
      識丁○○、丙○○？）兩個都不認識。（審判長問：為何
      會接洽到這個業務？）原來的客戶賴茂州介紹的。（審判
      長問：既然貸款的人是丙○○，為何你之前提到接洽都是
      丁○○？）因為賴茂州說他的房子是他叔叔賴哲夫的，有
      辦理買賣過戶貸款，賴茂州與丁○○認識，之前賴先生是
      我們的客戶，知道我們有辦理房貸，所以幫我們介紹。我
      們是看到貸款資料才知道貸款人是丙○○不是丁○○。（
      審判長問：剛才提到繳款都是丁○○匯到丙○○的帳戶，
      你如何知道？）丙○○是貸款人，應該由丙○○本人帳戶
      中自動繳息，有寫委託書。沒有正常繳息時我們都是通知
      丁○○。（審判長問：為何是通知丁○○不是通知丙○○
      ？）辦理貸款都是丁○○跟我們接洽，設定抵押權的時候
      也是丁○○與我們接洽。（審判長問：繳息不正常時，你
      們有無聯絡過丙○○？）二、三個月遲延給付本息時，我
      們有聯絡過丙○○。（審判長問：丙○○如何反應？）我
      忘記了，有跟她說可能會影響到她的信用。（審判長問：
      系爭債款如何處理？）現在等到一月分丁○○說她十二月
      十三日會整個處理，如果沒有處理，就會聲請拍賣抵押物
      。（審判長問：丙○○有無主動跟你們聯繫要如何處理債
      務？）至前幾個月丙○○說要收租金來繳利息，後來也沒
      有來繳利息。（審判長問：有無與你們談具體償還計畫？
      ）沒有。」等語（見原審卷 (三)第十二至十六頁）。
    (3)證人即案外人賴哲夫之子賴鴻鵬於原審九十五年一月十一
      日審理時結證稱：「（辯護人問：九十二年十月間賴哲夫
      出售臺中市○○區○○段一六二地號土地及地上建物共十
      一棟房屋及停車位一個，這件事情你是否知情？）我只知
      道瀋陽路二段三六、三六之一、三八、四十、四二、四二
      地下一層之一、之二號的這幾間，其他的不知道。這些房
      子都是我向我父親租來用的。因為要賣給她，所以我知道
      。（辯護人問：你父親在訂立不動產的買賣契約書時，你
      是否在場？）簽約當時我未受邀，但剛好有事情找我父親
      ，所以剛好碰到他們在簽約。（辯護人問：簽約當時丙○○是否在場？）不在場。（辯護人問：汎偉建設有限公司
      賴德欣、銘瀚有限公司任文玲和賴哲夫的關係？）賴德欣
      是我父親的大兒子，我是老三，任文玲是我父親的長媳。
      （辯護人問：這兩家公司賴哲夫是否有權處分？）汎偉公
      司我父親雖不是名義人，但實際上賴德欣是我父親的人頭
      ，我父親有交待的事情，賴德欣必須去做，但大部分的事
      情都是由賴德欣處理。至於我父親有無權可以處分，我也
      不是瞭解。（辯護人問：登記在銘瀚公司的房子即北屯區
      ○○段瀋陽路二段四十二號地下一樓之二，你父親有無權
      利賣掉？用銘瀚公司登記的房子，是否為任文玲買的？）
      銘瀚公司成立的始末我不是很清楚，都是聽說的，他們之
      間是否完全屬於我父親或任文玲管的，我不知道。我父親
      有無權利賣掉這個房子我不知道，但房子應該不是任文玲
      買的，應該是我父親買的。他們不動產的過戶從來都沒有
      告訴我。（辯護人問：你在瀋陽路二段三六、三八、四十
      號，是否你租的？）是的。（辯護人問：房子出售後租金
      交給何人？）丁○○。（辯護人問：本件房屋買賣，你父
      親生前有無提過丁○○欠他買房子的錢？）無。」、「（
      自訴代理人問：是否知道當時買賣契約書上的買受人的名
      字？）我父親說是要賣給丁○○。他們在簽約，這個買賣
      與我無關，所以我未過去看契約書上的買受人所寫是何人
      的名字。」、「（審判長問：你是否認識丁○○？）認識
      。我們認識很多年，那時我父親尚未將房子賣給丁○○之
      前，我們就認識了。（審判長問：如何認識？）在我們附
      近的五葉園餐廳認識的，她當時在那邊幫忙。（審判長問
      ：是你先認識丁○○或是你父親先認識丁○○？）我不清
      楚，她的姪女有一段時間在我的托兒所，我和父親都是個
      別認識她的。．．（審判長問：你父親為何要賣掉瀋陽路
      的房子？）我父親當時的資金週轉困難。（審判長問：為
      何選擇賣給丁○○？）應該是最快處理，且丁○○有意願
      。」等語（見原審卷 (三)第八三至八七頁）。由上所述
      ，並參酌自訴人亦不否認上開不動產買賣事宜均係由被告
      丁○○處理，伊並未見過出賣人賴哲夫等情屬實，足認被
      告丁○○所辯前揭不動產是伊向案外人賴哲夫接洽購買及
      辦理貸款等情並非無據。
  ２、上開不動產係案外人賴哲夫以七千零七十萬元之價格出售
      一節，業據被告丁○○供述在卷，並有被告丁○○提出之
      買受人「湛桂春」（即被告丁○○）、出賣人「賴哲夫」
      之買賣契約書一份（見原審卷 (一)第七十至七七頁）在
      卷可稽，被告丁○○所提出之上開不動產所有權狀、因辦
      理買賣登記所取得之契稅及土地增值稅繳款書、自訴人臺
      中市農會帳戶（帳號：0000000000000號）
      之存摺（見原審卷 (一)第七八至一○七頁）等原本，自
      訴人均不否認其真正，且事實上均為被告丁○○所持有中
      ，本件買賣應繳納之稅捐等費用二百多萬元，係由被告丁○○透過案外人賴哲夫向證人賴茂州借款三百萬元，並匯
      款至證人賴麗娟帳戶內，剩餘十多萬元由證人賴麗娟退還
      被告丁○○等情，業據證人賴麗娟結證如上，證人賴茂州
      亦證稱曾多次匯款給被告丁○○屬實（見原審卷 (三)第
      七六頁），自訴人上開帳戶存提紀錄復顯示，除現金存入
      外，甚至有被告丁○○匯入繳交上揭不動產貸款利息之紀
      錄，而自訴人卻未提供任何支付本件買賣價金、稅金、規
      費、代書費、貸款本息等相關憑證供佐證，被告丁○○所
      辯上揭不動產之買賣契稅、土地增值稅，及貸款利息等確
      是其所繳付，應堪信為真實。
  ３、自訴人主張上揭不動產係伊所購買，固有上揭卷附之土地
      及建物登記謄本可稽；然查：
    (1)自訴人於原審九十四年十二月八日審理期日結證稱：「（
      辯護人問：如何與賴哲夫談買賣？）請丁○○幫我處理。
      （辯護人問：買賣價金多少？）四千五百萬元。（辯護人
      問：扣除貸款外的價金如何處理？）我在農會貸款四千九
      百七十萬元 (於本院改稱是四千九百四十萬元)，我幫賴
      哲夫清償的錢有轉到臺中市農會。（辯護人問：如何請農
      會轉，轉哪些帳戶？）我請農會轉到賴哲夫原來貸款的銀
      行，哪幾個銀行已經忘了。（辯護人問：如何轉帳？）請
      丁○○幫我轉帳。（辯護人問：本件買賣契稅登記費、代
      書費多少錢？）兩百多萬元，正確的數目我不知道。（辯
      護人問：何人繳納？）我繳的，我多匯七百三十萬元到丁○○帳戶，兩筆匯到不同的帳戶，哪一個帳戶我不知道。
      （辯護人問：如何匯款到丁○○帳戶？）我忘了是用電匯
      或是一般匯款單。（辯護人問：是親自去辦理匯款？）是
      丁○○自己辦理。她自己把錢匯到她自己的帳戶。（辯護
      人問：剛才說妳幫賴哲夫還貸款匯款的錢是否親自去辦？
      ）丁○○幫我匯款的。（辯護人問：房屋稅、地價稅何人
      繳？）我除了匯款不動產價款外，還多匯七百多萬元給丁○○。（辯護人問：房屋的收入多少？）二十一、二萬元
      。（辯護人問：出租幾間？）全部出租。（辯護人問：不
      足部分如何支付？）我匯七百多萬元包括差額。（辯護人
      問：本件房屋、土地買賣，由妳口袋支付多少錢？）我全
      額在農會貸款。」、（審判長問：之前認識賴哲夫？）不
      認識。（審判長問：為何會與他購買不動產？）丁○○幫
      我介紹的。（審判長問：不動產的頭期款或自備款多少錢
      ？）我沒有交頭期款、自備款。（審判長問：所有款項都
      是向臺中市農會貸款？）是的。（審判長問：總共貸了多
      少錢？）四千九百七十萬元。（審判長問：不動產的總價
      金？）四千五百萬元。（審判長問：賴哲夫還有多少貸款
      未清償？）四千五百萬元。（審判長問：也就是說不動產
      的總價金就是賴哲夫積欠銀行本金、利息？）是的。（審
      判長問：貸四千九百七十萬元都匯到何帳戶？）臺中市農
      會。（審判長問：有無先承接賴哲夫之前向銀行的貸款？
      ）沒有。（審判長問：妳是先清償賴哲夫銀行貸款或先向
      臺中市農會貸款？）先向臺中市農會貸款，之後再清償賴
      哲夫積欠銀行的貸款。（審判長問：賴哲夫向哪個銀行貸
      款？）我忘掉了。（審判長問：妳剛才說多匯給丁○○的
      七百多萬元，是從哪個帳戶匯的？）從臺中市農會匯到丁○○的帳戶。（審判長問：臺中市農會有多少錢？）有貸
      款才開戶，所以就是貸款所得的四千九百七十萬元。（審
      判長問：剛才提到清償賴哲夫的貸款金額？）四千五百萬
      元。（審判長問：為何帳戶還有七百多萬元？）四千五百
      萬元是丁○○講的，實際上清償多少我不知道，買賣是四
      千五百萬元。」云云（見原審卷 (三)第二六至三十頁）
      ；自訴人就上揭不動產購買總價金為七千零七十萬元，且
      於簽訂買賣契約前，被告丁○○曾支付現金給賴哲夫等有
      關買賣之重要情事，竟均無所悉，且於問及相關之匯款過
      程，均一概推稱係委由被告丁○○處理，伊不清楚，顯已
      違常情；況自訴人供述之買賣價額為四千五百萬元，核與
      證人賴麗娟所提出之買賣合約書二件所載之總價四千六百
      四十八萬五千元亦不相符，有不動產買賣契約書二件在卷
      可稽（見原審卷 (三)第四二至五十頁）；甚至自訴人既
      供述買賣總價額為四千五百萬元，卻無法解釋何以貸款金
      額卻為四千九百七十萬元 (或其於本院改稱之四千九百四
      十萬元)；其既供稱上開買賣登記相關費用（含契稅、土
      地增值稅、規費、代書費等）為二百多萬元，由其繳納，
      然問及其如何繳納，卻又供稱有多匯七百三十萬元給被告
      丁○○，不僅與所需金額不同，甚至係用電匯或一般匯款
      之方式支付七百三十萬元，亦以「忘了」一語搪塞，而依
      其所供，買賣總價款為四千五百萬元，總共貸款四千九百
      七十萬元 (或四千九百四十萬元)，匯出四千五百萬元支
      付買賣價款後，所餘不過四百餘萬元，其竟又供稱買賣契
      稅、登記費及代書費二百餘萬元，係自其多匯予被告丁○○之七百三十萬元中支付，何以餘款係四百餘萬元，尚能
      多匯七百三十萬元予丁○○，其間之出入，自訴人亦根本
      無法自圓其說，況其從未曾提出就本件買賣有付出任何款
      項之任何證據，其上開所證，處處違反經驗法則，有重大
      瑕疵，實難遽予採信。
   (2) 又依經驗法則，上揭不動產若確係自訴人所購買，於繳息
      不正常之情況下，定會出面與放款之臺中市農會洽商處理
      方式，詎其並未為任何清償，反而是被告丁○○積極與臺
      中市農會進行處理，業據證人林清靜結證如前，且自訴人
      自承上揭不動產之所有權狀均委託被告丁○○保管，然其
      任職於國泰保險公司，為一身心健全並有一定社會經驗之
      成年人，並非無自行保管之能力，亦無不能自行處理相關
      買賣事宜之情況，就如何辦理買賣及貸款的過程均一概不
      知，凡此在在證明自訴人之指訴與經驗法則不符。況參以
      自訴人一開始即指稱係因無父母及兄弟姊妹，才將上開不
      動產所有權狀委託被告丁○○保管云云，然查自訴人原名
      陳秀娥，父親黃陳阿榮，母親黃阿葉，二姊陳秀滿雖分別
      於七十年十一月十二日、六十三年三月六日、三十九年七
      月二十八日死亡，惟自訴人仍有大姊陳秀琴（長女）、大
      哥陳金村、二哥黃永泉、弟陳金田仍健在，亦有臺中市北
      屯區戶政事務所九十四年十二月十五日中市北屯戶字第○
      九四○○一一○三五號函送之戶籍資料一份（見本院卷【
      三】第六五至七三頁）附卷可稽，是自訴人連為何將前揭
      不動產之所有權狀交給被告丁○○之原因，都無法提供合
      理之說明，其於本院又改稱，當初是自訴代理人誤解其意
      才如此記載云云，惟如此重要事項，自訴代理人又為何會
      誤解其意？佐以自訴人既自承上開不動產所有權狀均在被
      告丁○○處，並未遺失，卻於九十四年三月七日以遺失為
      由，向臺中市中正地政事務所申請補發上揭不動產之所有
      權狀，業據自訴人自承在卷，並有臺中市中正地政事務所
      九十四年十一月八日中正地所四字第○九四○○一五六一
      四號函送之上揭不動產申請書附卷可稽（見原審卷 ( 二)
      第一○二至一四○頁），且原所有權狀亦據被告丁○○於
      原審九十四年十月六日提出供參酌無誤（原本閱畢發還）
      ，自訴人所為顯背乎誠信 (自訴人所涉偽造文書犯行，業
      經臺灣臺中地方法院九十六年五月二十一日九十六年中簡
      上字第二八八號判處有期徒刑四月確定)，益徵自訴人所
      稱上揭不動產係伊所購買云云，與事實並不相符，不足採
      信。
（四）自訴人雖指本案抵押權設定未經其同意云云，然此亦為被
      告丁○○、甲○○所否認；經查：
  １、被告丁○○辯稱：辦理本案之抵押權設定登記，有請自訴
      人親自簽名一情，核與證人乙○○於原審九十四年十二月
      八日審理時結證稱：「（辯護人問：瀋陽路二段四十二號
      地下一層之一、之二、瀋陽路二段三二號四樓、瀋陽路二
      段三六號之一、瀋陽路二段三六號三樓、十三樓、瀋陽路
      二段三十八號、三十八號三樓、瀋陽路二段四十號、四十
      二號、四十二號十三樓土地、建物、停車位之不動產抵押
      權設定書類，是否由你拿去給丙○○簽名蓋章？）我有拿
      文件給她簽，但簽什麼我不知道。．．（辯護人問：拿文
      件給丙○○簽名，其上印章何人用印？）我拿文件給她簽
      時，丙○○自己蓋章的．．」、「（自訴代理人問：九十
      三年這段期間是否曾經去過東勢找丙○○？）有送文件給
      她簽。（自訴代理人問：送何文件？為何要送去給丙○○
      簽名？）丁○○交代我要拿去給她簽，文件是用牛皮紙裝
      著，裡面什麼文件我不知道。（自訴代理人問：次數有幾
      次？）一次。（自訴代理人問：那次丙○○有無蓋章？）
      有簽名、蓋章。（自訴代理人問：是否記得那次是在九十
      三年的幾月幾日？）我不清楚，只知道我有送去，應該是
      夏天。（自訴代理人問：是早上或下午去的？）在下午。
      （自訴代理人問：你有無看到她簽名、蓋章，再把資料交
      給你？）有。是的。」等情相符，是被告丁○○所辯尚非
      無據。
  ２、經原審將臺中市中正地政事務所九十四年十月十四日中正
      地所四字第○九四○○一四三八五號函送之土地登記申請
      書等原本（原本鑑定完已檢還，影本見原審卷 (二) 第一
      頁、第三至十四頁）、臺中市北屯區戶政事務所九十四年
      十月十四日中市北屯戶字第○九四○○○九○九八號函送
      之申請辦理印鑑登記及證明申請書等原本（原本鑑定完已
      檢還，影本見本院【卷二】第四十至四二頁），連同自訴
      人不爭執真實性之印鑑章一顆（嗣經檢還自訴人）、支票
      簽收單影本五張、支票（支票號碼：AA0000000、CNA0000
      000、CNA0000000、CNA0000000、CNA0000000、CNA000000
      0、CNA0000000、CNA0000000、CNA0000000、CNA0000000
      、CNA0000000、CNA0000000、CNA0000000、CN A0000000
      、AC0000000、AC0000000）十六紙、保費送金單原本二張
      、刷卡單原本二張（其上均有自訴人「丙○○」之簽名，
      鑑定完畢原本已檢還被告丁○○，影本見原審卷 (二) 第
      五二至六二頁）送請法務部調查局鑑定，經該局將九十三
      年六月十八日土地建築改良物抵押權設定契約書上第二一
      項內自訴人「丙○○」簽名編為甲類，自訴人上述不爭執
      真實性之自訴人「丙○○」簽名編為乙類，臺中市中正地
      政事務所九十四年十月十四日中正地所四字第○九四○○
      一四三八五號函送之土地登記申請書、土地建築改良物抵
      押權設定契約書、抵押權設定建物標示附表、印鑑登記等
      文件原本上自訴人「丙○○」之印文編為A類，臺中市北
      屯區戶政事務所九十四年十月十四日中市北屯戶字第○九
      四○○○九○九八號函送之印鑑登記申請書、證明登記證
      明書等原本上自訴人「丙○○」之印文編為B類，自訴人
      「丙○○」印章實物乙枚所蓋印文編為C類後，再以歸納
      分析、特徵比對、重疊比對、顯微鏡放大檢視方法鑑定，
      鑑定結果：(1)甲類簽名與乙類部分簽名筆畫特徵相似，研
      判兩者有可能出於同一人手筆。(2)A類印文與B類印文經重
      疊比對，認為兩者形體相疊合，惟因A類印文紋線粗化或
      殘缺，致細微特徵欠明晰，故無法確認是否出於同一印章
      。(3)A類印文經顯微鏡放大檢視，依其印痕特徵研判該類
      印文均係印章直接蓋印，而非轉印之印文。此有該局九十
      五年二月六日調科貳字第○九五○○○四三五四○號鑑定
      通知書一件在卷可稽（見原審卷 (三)第一○四至一○六
      頁）。
  ３、依上開鑑定報告可知，上開土地建築改良物抵押權設定契
      約書上自訴人「丙○○」之簽名，與自訴人所不爭執之簽
      名，既可能係出於同一人即自訴人之手筆，而證人乙○○
      復結證確曾送交文件給自訴人親自簽名，則自訴人空言否
      認該送鑑之簽名非其親自所簽已難採信。而被告丁○○、
      甲○○辦理本案抵押權設定登記所提供臺中市中正地政事
      所之上開自訴人「丙○○」之印鑑證明，係自訴人於九十
      三年六月十七日親至臺中市北屯區戶政事務所辦理，且該
      印鑑章都是由自訴人自行保管一節，業據自訴人自承在卷
      ，依上開鑑定結果，本案抵押權設定相關文件上之「丙○○」印文，與該印證鑑明之自訴人「丙○○」印文形體相
      疊合，且非轉印而成，參以上開簽名既係自訴人所為，再
      佐以證人乙○○上開證詞，可知其所送交自訴人之文件，
      除由自訴人簽名外，並有蓋章，應足堪認定該印文亦為自
      訴人所蓋無誤，故被告丁○○、甲○○所辯本案抵押押權
      設定有經自訴人同意一節應屬實。
(五)、綜上所述，自訴人所提出之證據或所指出之證明方法，尚
      不足為被告等有罪之積極證明，復查無其他積極之證據足
      資證明被告等確有自訴人所指之犯行。
四、自訴人上訴意旨略以：1、被告丁○○有許多自訴人丙○○
    簽名之文書正本，此由其在訴訟中可提供丙○○簽名之支票
    收據等可證，故被告丁○○有模仿丙○○簽名之材料，不能
    以鑑定結果認簽名有可能出於同一人，即認被告丁○○無偽
    造文書犯行。2、被告丁○○曾取得丙○○印鑑證明書，如
    以該印文以電腦刻印盜刻印章，則印文形體相疊，乃屬當然
    。3、系爭抵押權設定登記申請書計有七頁，有丙○○之簽
    名在第二十一項一處，有丙○○印文在第九、十、十六、十
    七、二十一、二十八項與抵押權設定建物標示附表，總計有
    十四處。依據被告丁○○自白，印文均是丙○○蓋好後由乙○○取回。丙○○既未把印鑑章交給被告丁○○，則丙○○
    有可能在自己簽名處蓋上印鑑章，但其如何能知道要在其他
    十三處蓋章？被告丁○○於九十四年十二月八日原審審理中
    ，在乙○○作證後說「乙○○ (之簽名)劃掉，是因接到乙○○通知，說他非代書代理次數已超過，請我們親自去送件
    ，當時伊身上沒有印章，甲○○有帶印章、證件，所以由他
    去做代理人來辦理」等語（見原審筆錄第二十二頁），顯然
    改由甲○○代理，是乙○○到地政事務所後發現不能代理才
    臨時改變，既然是臨時改變，丙○○又未將印鑑章交給被告
    丁○○，何以在土地登記申請書第二頁第十項申請人部分，
    將代理人乙○○劃掉改為代理人甲○○，竟然也蓋有「丙○○」印文之更正章。如依被告丁○○所述，由乙○○拿文件
    給丙○○簽名蓋章，丙○○也不可能預知代理人會由乙○○
    改為甲○○，既不可能預知，即不可能在第十項申請人部分
    預先蓋好更正章，故由第十項申請人部分亦有丙○○之更正
    章，足證被告丁○○有以丙○○提供之印鑑證明之印文，以
    電腦刻印方式，盜刻丙○○之印鑑章後，蓋在系爭土地登記
    申請書上。又土地登記申請書第四頁，在第十六項「債務清
    償日期」，由原填寫「18」日改為「17」日，第二十項「權
    利存續期限」，由原填寫「18」日改為「17」日，第十八項
    「遲延利息」、第十九項「違約金」，各刪掉一個字，在第
    二十一項欄外附註「刪六字加二字」，蓋有丙○○、賴茂洲
    之更正章。丙○○既未將印鑑章交給被告丁○○，如依被告
    丁○○所述，由乙○○拿文件給丙○○簽名蓋章，丙○○亦
    不可能預知此部分會更改，既不可能預知，即不可能在該處
    預先蓋好更正章，由此部分亦有丙○○之更正章，足證被告
    丁○○有以丙○○提供之印鑑證明之印文，以電腦刻印方式
    ，盜刻丙○○之印鑑章，蓋在系爭土地登記申請書上。綜合
    上述，被告等犯行明確，地方法院為無罪之判決，自有違誤
    云云。惟就自訴人所提上開爭點，被告丁○○辯稱：當天由
    乙○○及戊○○代表賴茂州去地政事務所辦理，早上是他們
    二人去送件，大約十二點多接近一點時接到他們二人之中一
    人打電話說，乙○○ (代理)已經超過二次不能再代理，故
    伊通知自訴人到瀋陽路盧森堡即系爭不動產標的物所在，伊
    則請司機乙○○載伊到該處，將文件拿過去給自訴人親自用
    印完畢，再請司機乙○○載伊到地政事務所去，戊○○到地
    政事務所蓋賴茂州印章，下午才完成整個工作等語，被告甲○○所辯與被告丁○○同，另供稱當天因乙○○不能代理，
    他們叫伊去，伊本來在忙，且自訴人在東勢，她過來也要一
    段時間，(想說明天再辦)但他們說今天一定要辦好，才能向
    賴茂州借錢，所以才要伊趕快過去，當天辦完已經很晚了等
    語。經查，證人乙○○於本院審理中經自訴代理人及選任辯
    護人均聲請再次傳訊，業據到庭具結證稱：（問：你於中正
    地政事務所送件時，事務所的人說你代理的案件超過代理次
    數不能再代理，所以把你名字畫掉改為甲○○，土地登記申
    請書後面有蓋自訴人的印章是如何來的？）時間已經過四年
    ，我忘記了。（當初土地登記申請書，是否你去中正地政事
    務所送件的？）時間已久，我忘記了。（有無看過這份文件
    ？有無送去給自訴人蓋章？）有的。是用牛皮紙裝的，我不
    知道裡面是什麼東西，因為被告丁○○是我老闆，她請我送
    件，伊就送過去。（提示土地登記申請書，第七欄委任關係
    欄及第十一欄申請人乙○○，是否你寫的？）是我簽名，我
    有看過這份申請書，但不知道內容。（你簽名時是送件去自
    訴人處之前或之後？）是之後。（這份土地登記申請書，關
    於自訴人印章部分，有無看到何人蓋的？）我送去的那份文
    件，有看到自訴人蓋章，但我送去的文件內容我沒有看，不
    確定是否是這份申請書，我送一次文件給自訴人蓋章，是下
    午差不多一點左右。所送文件手寫部分，我不知是何人寫的
    ，也不知道印鑑章是何人蓋的，系爭文件塗改的部分我不知
    道是何人塗改，我於原審所述實在等語 (本院卷第一四五頁
    )，可見證人乙○○之記憶，因時間久遠 (距申請時已3年餘
    )，多已記憶不清，故應以其於九十四年十二月八日在原審
    所證因較接近案發時間，其記憶較清楚，較可採信。另證人
    戊○○於本院到庭具結證稱：伊知道當初系爭房子設定一千
    萬元二胎抵押權的事情，是被告二人在處理。抵押權設定登
    記聲請書上賴茂州的用印，是賴茂洲口頭授權全權委託伊處
    理，伊清楚賴茂州與被告之間確實有一千萬元債務的事情，
    本件申請當初有委託代書幫忙寫，但是那一位寫的伊不清楚
    ，而聲請書上所有賴茂州的用印並非一次完成，因有更正過
    ，這件一開始不是很順利，有被退件過，所以應該是 (用印
    )二次，二次的時間伊不是記得很清楚，退件至少相隔二個
    禮拜。(第一次用印的時間及在場的人有哪些？)時間不是記
    得很清楚，應該是早上吧，第二次時間伊忘記了，只知道是
    通知補件才去蓋的。(第一次的地點及在場的人？)有伊、甲○○及司機，還有一位女的代書，名字伊忘記了，大約三、
    四十歲的人。(第二次用印是通知伊補蓋章，何人通知伊不
    清楚。第一次到地政事務所一開始是伊與司機，但因司機已
    經超過二次不能受託，所以後來找甲○○，印象中是早上就
    去了，但是辦到好是否已下午伊不記得了，這份文件打字的
    部分應該是代書幫忙的，至於簽名的部分，伊沒有看到。(
    自訴人地址，文字書寫的部分，你在用印時是否已經填載？
    ) 沒有印象。(連帶保證人部分何人寫的？)「連帶保證人」
    這五個字是伊寫的，寫「連帶保證人」這些字後面是空白的
    。(你是否清楚這份文件原來代理人是乙○○，後來為何改
    為甲○○？)因為他已經超過二次不能再受託。(文件上塗改
    及約定條款，你是否清楚在何種情況下塗改的？)可能是為
    了配合抵押期間一年，所以將6月18日改為6月17日。(本件
    有關賴茂州與自訴人之間是否有任何債務的情形，你清楚否
    ？)並無直接債務關係，因為房子登記在自訴人名下，所以
    才用自訴人名義。(抵押權設定聲請書上後來將乙○○名字
    劃掉，蓋上甲○○的印章，上面有賴茂州的印章，是在何處
    蓋的？)是在地政事務所當場蓋的。(代理人乙○○改為甲○○，及賴茂州及旁邊三個印章，這四個章是否都當場在地政
    事務所蓋的？)是的，因為沒有蓋章也不能送件。(有無看到
    這四個人都在場？)甲○○的印章是其本人帶過來的，我跟
    乙○○一起去，我當場看到他在蓋，應該是他帶過來的，(
    後又稱)，是有人拿來蓋，但不是自訴人拿來蓋的。是第一
    次送件的時候，乙○○不能代理，所以才找甲○○來，印象
    中是第一次送件時就更改了。第二次不知道什麼問題，有被
    退件，更改以後再送就沒有問題了。第一次送件有伊、乙○○、代書、及後來找甲○○來，甲○○來是因為乙○○不能
    代理二次，所以當天接近中午就找甲○○來。(自訴人的章
    ，是何人拿過來的？)不記得當時何人拿過來的，但是當場
    就蓋了。應該是我們在場的幾個人拿來的。(第二次送件有
    何人去？)第二次是補章而已，我沒有再跟著去，是乙○○
    拿過來給我的。(第一次送件時，乙○○有無中途離開？)沒
    有。(你有無看到被告丁○○？)沒有。(你有無看到當場有
    人蓋自訴人的印章？)當時我印象中是辦到好才離開，如果
    是我自己用印我記得很清楚，可是其他人的章是怎麼蓋的，
    我記不清楚了。(當天辦多久？)當天辦到好已經很晚了。(
    中途通知甲○○，他多久到？)半小時到一小時之間。(究竟
    什麼事情耽擱，為何要從早上辦到下午？)主要是處理代理
    人的部分。辦完後伊就離開，也不記得是幾點了。(印章蓋
    好才能送件，蓋章當時，你有無親眼看到當場蓋章的人蓋了
    幾個章？)我只知道當場有蓋章，代書較為清楚怎麼蓋，渠
    等只將印章交給她。我有看到有人在蓋章，但不記得蓋了幾
    個章。(蓋了哪些人的章，你是否清楚？)我不清楚。(章是
    否都是當場蓋的你是否清楚？)賴茂州的章是我蓋的我清楚
    ，甲○○的章是他本人來蓋的，我也清楚，至於其他人的章
    是何人蓋的，伊不清楚。)( 被告丁○○及自訴人的章是何
    人蓋的，你有無親眼目睹？)我均不記得是什麼人蓋的等語
    ( 本院卷第一六六頁背面)，就被告丁○○及賴茂州間存有
    一千萬元債務，而其受賴茂州委託辦理本件抵押權設定及用
    印，以及當初係因證人乙○○超過代理次數而不得再為代理
    人，故才臨時找被告甲○○前來當代理人，有關申請書上日
    期更正的原因是配合抵押權設定期間一年才更正，且有關其
    代理賴茂洲用印、甲○○自己用印一事，均明白證稱如上，
    至於有關丁○○及丙○○之印章究竟如何蓋用，其雖先證稱
    ：四個章是在地政事務所蓋的、「因為沒有蓋章也不能送件
    」，甲○○的章是其本人帶過來的，其他的章是乙○○帶過
    來的，我當場看到他在蓋、乙○○中途沒有離開、沒有看到
    丁○○等語，惟其後又改稱：其他的印章「應該」是他（指
    乙○○）帶過來的、是「有人」拿來蓋，但不是自訴人拿來
    蓋的、不記得當時何人拿過來的，但是當場就蓋了，「應該
    」是我們在場的幾個人拿來的，之後又再改稱：其他人的章
    是怎麼蓋的，我記不清楚了、我有看到有人在蓋章，但不記
    得蓋了幾個章、蓋了那些人的章，我不清楚、其他人的章是
    何人蓋的，我不清楚，丁○○及丙○○的章是何人蓋的，我
    均不記得是什麼人蓋的等語，再參以證人戊○○於作證時，
    對於被問及當時申請之時間，其則稱不是記得很清楚，應該
    是早上吧、被問及申請書上自訴人地址、文字書寫部分在用
    印時是否已經填載，其則稱沒有印象、被問及有關抵押權設
    定期限及更改的部分，代書有無向其說明，其則稱不是很清
    楚等語，佐以其於本院作證距當初申請時已三年餘，顯見證
    人戊○○對當時之記憶並非十分清晰，就其反覆不一之證述
    部分是否可採，已有可疑，且其亦證稱，申請書上「連帶保
    證人」這五個字是伊所寫，寫這些字時後面是空白的等語，
    顯然「連帶保證人」這五個字亦係當時在地政事務所臨時所
    寫，而申請書上連帶保證人欄後面則有「湛桂春」 (即丁○○改名前之名字)之簽名 (參原審卷第三十頁)，觀諸上開「
    湛」字之寫法，與被告丁○○於原審及本院所簽名之「湛」
    字之寫法十分相似 (參原審卷 (二)第四八頁、本院卷第四
    四頁，因被告丁○○自原審起即因已改名丁○○故均簽「丁○○」三字，故只比對「湛」字)，應係被告丁○○在場所
    寫，故被告丁○○辯稱其將文件拿過去給自訴人親自用印完
    畢後，就請司機乙○○載伊到地政事務所去，戊○○到地政
    事務所蓋賴茂州的印章，下午才完成整個工作等語，尚非無
    據。再參以當天乙○○及戊○○送件時間為早上，而渠等找
    甲○○前來的時間為接近中午時，直到下午才完成送件工作
    ，此除據被告二人供述在卷外，另證人戊○○亦證稱伊與乙○○一開始送件時間為早上，而渠等找甲○○來的時間為當
    天接近中午時，但辦到好是否已經下午，伊不記得了，但已
    經很晚了，主要是處理代理人的部分耽擱，辦完後伊就離開
    ，也不記得是幾點了等語，則渠等若僅是等待甲○○前來用
    印，則在甲○○接近中午到來用印後即應可立即完成送件，
    為何會拖到下午始完成？被告丁○○辯稱是請乙○○載其到
    瀋陽路請丙○○用印，亦非無可能，且從上午送件至下午完
    成送件，中間亦有數小時之久，證人戊○○稱中途乙○○未
    離開一節是否可採，亦非無疑，再參諸自訴人既已在乙○○
    所送過去之本件抵押權設定登記申請書上簽名、蓋章，已同
    意本件抵押權設定登記之申請，則對於嗣後因代理人發生問
    題，而再次經被告丁○○請求在更正處用印一事，亦無拒絕
    之必要，且對其權利亦無何影響。自訴人雖一再指稱，被告
    丁○○有以丙○○提供之印鑑證明之印文，以電腦刻印之方
    式，盜刻丙○○之印鑑章，然後蓋在登記申請書上云云，惟
    本件除經原審送請法務部調查局鑑定，認土地建築改良物抵
    押權設定契約書上自訴人「丙○○」之簽名，與自訴人所不
    爭執之簽名筆畫特徵相似，研判兩者有可能出於同一人手筆
    ；另本案土地登記申請書、土地建築改良物抵押權設定契約
    書、抵押權設定建物標示附表、印鑑登記等文件原本上「丙○○」之印文 (A類)，與印鑑登記申請書、證明登記證明書
    等原本上「丙○○」之印文 (B類)經重疊比對，認為兩者形
    體相疊合，惟因A類印文紋線粗化或殘缺，致細微特徵欠明
    晰，故無法確認是否出於同一印章。另A類印文經顯微鏡放
    大檢視，依其印痕特徵研判該類印文均係印章直接蓋印，而
    非轉印之印文，有該局九十五年二月六日調科貳字第０九五
    ０００四三五四０號鑑定通知書一件在卷可稽（如上述），
　　而辯護人對法務部調查局之鑑定結果再為爭執，並聲請本院
  　再送請中央警察大學鑑定，經本院函請中央警察大學鑑定結
    果，亦認「一、台中市中正地政事務所93、7、16普字收件
    第28074號抵押權設定土地登記申請書上所蓋之「丙○○」
    印文與其第十項「丙○○」之印鑑證明印文，均與送鑑之「
    丙○○」印章所蓋印文完全吻合，是同一顆印章所蓋。二、
    以電腦複製之印章 (木頭)所蓋之印文，與其原始印章所蓋
    之印文相比較，其印文紋線可能會顯現筆劃粗細不均勻或殘
    缺之情形。此種情形未能與本案所送證物產生關係」，有該
    校九十六年八月二十三日校鑑科字第０九六０００一二二八
    號鑑定書附卷 (本院卷第九十二頁)可稽，故自訴人一再指
    稱，被告丁○○有以丙○○提供之印鑑證明之印文，以電腦
    刻印之方式，盜刻丙○○之印鑑章，然後蓋在登記申請書上
    云云，顯與上開鑑定結果不符。此外復查無其他證據足認被
    告二人有何自訴人所指之犯行，原審諭知被告二人無罪，自
    無違誤，自訴人上訴意旨以上開情詞指摘原判決不當，為無
    理由，應予駁回。
五、至於自訴代理人於九十六年十月十六日刑事自訴補充理由狀
    另載：被告丁○○於原審所提出簽約日期92年10月17日，金
    額00000000，簽約日期92年10月29日，金額00000000元，該
    二份合約書為賴麗娟代書所製作，另金額為00000000元，供
    當事人向台中市農會申請貸款辦理抵押權設定登記用 (貸款
    金額00000000元)，該份合約書非賴代書所製作，被告丁○○擅自將合約書金額竄改為00000000元，且將買受人由丙○○竄改為湛桂春，並委請林豐順律師將上開合約書寄給自訴
    人，認被告此部分涉犯刑法第二百十六條、第二百十條行使
    變造私文書罪嫌。惟查，上開自訴人自訴部分業經本院駁回
    上訴維持原審無罪之判決，自訴人所述此部分即便成立，亦
    與上開部分無何裁判上一罪關係，且自訴人亦未提出積極證
    據證明，而上開契約書亦看不出有何竄改跡象，自難以自訴
    人片面指訴即為被告二人有罪之認定，併此敘明。
據上論斷，應依刑事訴訟法第三百七十三條、第三百六十八條，
判決如主文。
中　　華　　民　　國　　96　　年　　11　　月　　20　　日
            刑事第十庭　審判長法　官　林  照  明
                         　   法　官  蔡  名  曜
                              法  官  郭  瑞  祥
上列正本證明與原本無異。
如不服本判決應於收受送達後十日內向本院提出上訴書狀，其未
敘述上訴之理由者並得於提起上訴後十日內向本院補提理由書（
須按他造當事人之人數附繕本）。
                              書記官  李  妍  嬅
中　　華　　民　　國　　96　　年　　11　　月　　20　　日
附表：
編號    建物坐落                                建號
一      臺中市○○區○○路二段三二號四樓        一四八八
二      臺中市○○區○○路二段三六號            一四六九
三      臺中市○○區○○路二段三六號三樓        一四八一
四      臺中市○○區○○路二段三六號十三樓      一五四一
五      臺中市○○區○○路二段三六之一號        一四六八
六      臺中市○○區○○路二段三八號            一四六七
七      臺中市○○區○○路二段三八號三樓        一四八○
八      臺中市○○區○○路二段四十號            一四六六
九      臺中市○○區○○路二段四二號            一四六五
十      臺中市○○區○○路二段四二號十三樓      一五三九
十一    臺中市○○區○○路二段四二號地下一層    一四六四
        之一
十二    臺中市○○區○○路二段四二號地下一層    一四六三
        之二
